【裁判字號】    96,訴,4722
【裁判日期】    970215
【裁判案由】    毒品危害防制條例
【裁判全文】
臺灣板橋地方法院刑事判決              96年度訴字第4722號
公  訴  人  臺灣板橋地方法院檢察署檢察官
被      告  甲○○
上列被告因違反毒品危害防制條例案件，經檢察官提起公訴（96
年度毒偵字第9146號），本院受理後被告為有罪之陳述，經合議
庭裁定由受命法官獨任進行簡式審判程序，判決如下：
    主  文
甲○○施用第一級毒品，處有期徒刑柒月，扣案之第一級毒品海
洛因驗餘毛重零點貳捌公克沒收銷燬，塑膠盒壹個沒收；又施用
第二級毒品，處有期徒刑肆月，扣案之第二級毒品甲基安非他命
驗餘毛重零點貳捌公克沒收銷燬，玻璃球吸食器貳個、塑膠盒
壹個，均沒收。應執行有期徒刑拾月，扣案之第一級毒品海洛因
驗餘毛重零點貳捌公克、第二級毒品甲基安非他命驗餘毛重零點
貳捌公克均沒收銷燬，玻璃球吸食器貳個、塑膠盒壹個均沒收
。
    事  實
一、甲○○前於民國95年間因施用毒品案件，經本院以95年度毒
    聲字第2328號裁定送觀察、勒戒後，認無繼續施用毒品之傾
    向，經臺灣板橋地方法院檢察署檢察官於96年6 月8 日以95
    年度毒偵字第5375號、95年度毒偵字第6131號、96年度毒偵
    字第3152號為不起訴處分確定。猶不知悔改，於前揭觀察、
    勒戒執行完畢釋放後五年內，復分別基於施用第一級毒品海
    洛因、第二級毒品甲基安非他命之犯意，於96年8 月29日凌
    晨1 時許，在臺北縣樹林市浮州橋附近某友人之住處，以摻
    入香菸內點火吸用方式，施用第一級毒品海洛因一次；復於
    上揭時、地，另將甲基安非他命置入玻璃球吸食器燒烤產生
    煙霧吸食之方式施用第二級毒品甲基安非他命一次。嗣於96
    年8 月29日晚上9 時30分許，在桃園縣桃園市○○街221 號
    前為警查獲，並當場扣得其所有之第一級毒品海洛因驗餘毛
    重0.28公克、第二級毒品甲基安非他命驗餘毛重0.283 公克
    及供其施用第二級毒品甲基安非他命之玻璃球吸食器二個、
    盛裝上開毒品之塑膠盒一個，且經警採尿驗悉。
二、案經桃園縣政府警察局報請臺灣桃園地方法院檢察署呈請臺
    灣高等法院檢察署檢察長令轉臺灣板橋地方法院檢察署檢察
    官偵查起訴，經本院合議庭裁定以簡式審判程序審理。
    理  由
一、訊據被告甲○○於本院審理時對其於上揭時、地，分別施用
    第一級毒品海洛因、第二級毒品甲基安非他命各一次之犯行
    ，業已坦承不諱，又被告經警詢問後所採集之尿液經送檢驗
    結果，呈施用第一級毒品海洛因、第二級毒品甲基安非他命
    之陽性反應，有臺灣檢驗科技股份有限公司於96年9 月19日
    出具之濫用藥物尿液檢驗報告一件附卷可稽。而扣案之白粉
    及透明結晶各一包，經送臺灣檢驗科技股份有限公司鑑驗結
    果，確含第一級毒品海洛因及第二級毒品甲基安非他命成分
    ，驗餘毛重分係0.28公克、0.283 公克，有該公司於96年9
    月19日出具之濫用藥物檢驗報告二件在卷足憑。此外，復有
    被告所有供其施用第二級毒品甲基安非他命之玻璃球吸食器
    二個、盛裝上開毒品之塑膠盒一個扣案可證。再者，被告前
    於95年間因施用毒品案件，經本院以95年度毒聲字第2328號
    裁定送觀察、勒戒後，認無繼續施用毒品之傾向，經臺灣板
    橋地方法院檢察署檢察官於96年6 月8 日以95年度毒偵字第
    5375號、95年度毒偵字第6131號、96年度毒偵字第3152號為
    不起訴處分確定，有臺灣高等法院被告前案紀錄表附卷可按
    ，是被告乃經觀察、勒戒執行完畢釋放後，五年內再犯施用
    毒品之犯行，至為灼然。綜上，足認被告自白與事實相符，
    罪證明確，犯行洵堪認定。
二、查海洛因及甲基安非他命分別係毒品危害防制條例第2 條第
    2 項第1 款、第2 款所列之第一級、第二級毒品。核被告所
    為，係犯毒品危害防制條例第10條第1 項之施用第一級毒品
    罪及同條例第10條第2 項之施用第二級毒品罪。被告於施用
    毒品海洛因、甲基安非他命而持有各該毒品之低度行為，應
    分別為施用之高度行為所吸收，均不另論罪。其所犯上開施
    用第一級毒品、第二級毒品兩罪間，犯意各別，行為互殊，
    應予分論併罰。爰審酌被告年值青壯，不思尋求正當之身心
    發展，竟施用足以導致精神障礙、性格異常，甚至造成生命
    危險之毒品，戕害一己之身心健康，對社會治安可能之危害
    程度非微，惟其於犯罪後尚能坦承犯行等一切情狀，分別量
    處如主文所示之刑，並依刑法第51條第5 款規定定其應執行
    之刑，以示懲儆。
三、扣案之第一級毒品海洛因驗餘毛重0.28公克、第二級毒品甲
    基安非他命驗餘毛重0.283 公克，係查獲之毒品，不問屬於
    犯人與否，爰依毒品危害防制條例第18條第1 項前段規定，
    均併予宣告沒收銷燬。又扣案之玻璃球吸食器二個、盛裝上
    開毒品之鐵盒一個，則係被告所有供本件施用毒品所用之物
    ，業據其於審理時供認在卷，爰依刑法第38條第1 項第2 款
    規定，併予宣告沒收。
據上論斷，應依刑事訴訟法第273 條之1 第1 項、第299 條第1
項前段，毒品危害防制條例第10條第1 項、第2 項、第18條第1
項前段，刑法第11條前段、第51條第5 款、第38條第1 項第2 款
，判決如主文。
本案經檢察官劉仕國到庭執行職務
中    華    民    國    97    年    2     月    15    日
                  刑事第一庭    法  官  張江澤
以上正本證明與原本無異。
如不服本判決，應於判決送達後10日內，向本院提出上訴狀。
                                書記官  林怡秀
中    華    民    國    97    年    2     月    15    日
附錄本案論罪科刑法條全文：
毒品危害防制條例第10條
施用第一級毒品者，處六月以上五年以下有期徒刑。
施用第二級毒品者，處三年以下有期徒刑。


司法院資訊處製作；財團法人民間司法改革基金會備份。
